# 合并范围内关联方票据贴现流抵消问题

提问人：dysonle 时间：2022-07-22 15:31:17
2021 年子公司向母公司采购商品，并以高信用等级的银行承兑汇票支付货款 100 万，为开具汇票支付保证金 20 万。母公司取得票据后向银行贴现，取得贴现款 98 万。子公司将从母公司采购的商品对外销售，取得现金 110 万。母公司层面：因票据为高信用等级票据，可以终止确认。取得票据贴现款时作为销售商品收到的现金 98 万，贴现利息作为分配股利、利润或偿付利息支付的现金子公司层面：取得对外销售现金时，作为销售商品收到的现金（ 1 ）票据到期未跨期情况：子公司 2021 年支付票据保证金时，作为采购商品支付的现金 20 ， 2021 年子公司票据到期兑付时，作为采购支付的现金 80 万。（ 2 ）票据到期跨期情况:子公司 2021 年支付票据保证金时，作为采购商品支付的现金 20 万， 2022 年子公司票据到期兑付时，作为采购支付的现金 80 万。合并层面：（ 1 ）票据兑付未跨期情况： 1 、 21 年抵消母子公司交易现流 借：采购商品支付的现金 98 贷：销售商品收到的现金98 2、还原合并层面的融资实质借：借款收到的现金 98 分配股利、利润或偿付利息支付的现金 2 贷： 支付其他与筹资活动有关的现金 100 （ 2 ）票据兑付跨期情况 1 、 21 年抵消母子公司交易现流 借：采购商品支付的现金 20 贷：销售商品收到的现金20 2、还原合并层面的融资实质借：借款收到的现金 98 贷：支付其他与筹资活动有关的现金 20 销售商品收到的现金 78 22年不涉及合并抵消请问陈版主以上处理正确吗

回答人：chenyiwei
基本赞同主帖中的理解。
站在合并报表层面，将集团内部销售/采购业务和集团内部现金流量予以抵销后，最终合并结果中仅体现票据的贴现和到期兑付所产生的对合并集团之外的现金流量（均作为筹资活动的现金流量），即把票据贴现取得的现金流量作为借款取得的现金，票据到期兑现时支付的现金作为偿还债务支付的现金列报，保证金的存出和收回作为支付、收到其他与筹资活动有关的现金列报。
如果保证金在票据到期兑付时冲抵票据款的，则不单独体现“收到其他与筹资活动有关的现金”，而是冲减“偿还债务支付的现金”。